臺灣士林地方法院小額民事判決　　　　 96年度小字第110號
原　　　告　達美交通有限公司
法定代理人　乙○○
原　　　告　丙○○
上二人共同
訴訟代理人　甲○○
被　　　告　丁○○
上列當事人間損害賠償事件，本院於民國96年5 月4日言詞辯論
終結，判決如下：
    主  文
被告應給付原告達美交通有限公司新台幣玖仟陸佰柒拾玖元，及
自民國九十六年二月五日起至清償日止，按年息百分之五計算之
利息。
被告應給付原告丙○○新台幣肆仟肆佰伍拾捌元，及自民國九十
六年二月五日起至清償日止，按年息百分之五計算之利息。
原告其餘之訴駁回。
訴訟費用新台幣壹仟元由被告負擔。
本判決第一、二項得假執行。
    事實及理由
一、原告主張：被告於民國95年3月10日上午8時20分許，駕駛車
    牌號碼075-HM營業用曳引車，行經台北市○○路、文昌路口
    ，因駕駛疏忽，跨越雙車道行駛，撞損同向由原告丙○○駕
    駛、原告達美交通有限公司（下稱達美公司）所有之車牌號
    碼740-CR號營小客車左後葉子板及保險桿，致原告達美公司
    生損害即修復費用新台幣（下同）16,050元，及原告丙○○
    生修車期間3 日不能營業之損失4,458 元，為此起訴請求被
    告如數賠償。並聲明：被告應給付原告達美公司16,050元，
    及給付原告丙○○4,458 元，及均自起訴狀繕本送達翌日起
    至清償日止，按年息5%計算之利息。
二、被告主張：伊雖駕車與原告之車發生擦撞，但事實是其遭原
    告之車自後追撞，不是伊去撞原告之車，故伊沒有過失，不
    必賠償原告等語。
三、原告主張被告於上揭時、地駕車撞損原告達美公司所有、原
    告丙○○所駕駛之車牌號碼740-CR號營小客車，原告達美公
    司損失必要修復費用，原告丙○○損失修車期間不能營業之
    所失利益等情，業據提出與所述相符之汽車行照、車損照片
    、估價單、證明書、台北市計程車客運商業同業公會函等為
    證。又系爭車禍之發生，被告確有跨越雙車道行駛之過失，
    亦據原告提出台北市政府警察局交通警察大隊道路交通事故
    初步分析研判表可查，並據本院向台北市政府警察局交通警
    察大隊函調道路交通事故調查報告表及照片為證，自堪信為
    真實。至於被告辯稱事實是其車遭原告之車自後追撞，不是
    伊去撞原告之車，故伊沒有過失云云，然查，原告之車損係
    左後葉子板撞凹及後保險桿左端遭擦撞後向後斷裂，被告之
    車則為右前車門下方腳踏板撞裂，足見兩車擦撞時，原告之
    車在右前，被告之車在左後，以致原告車之左後側與被告車
    之右前側相擦撞，又肇事當時係被告駕車跨越雙車道，向右
    斜斜侵入原告丙○○駕車行駛之車道，有道路交通事故調查
    報告表現場圖可稽，應認肇事原因係被告之車向右侵入原告
    行駛車道，以致發生擦撞，過失責任係被告，應認被告所辯
    並無理由。
四、按因故意或過失不法侵害他人之權利者，負損害賠償責任，
    民法第184 條第1 項前段定有明文。次按負損害賠償責任者
    ，除法律另有規定或契約另有訂定外，應回復他方損害發生
    前之原狀，債權人亦得請求支付回復原狀所必要之費用，以
    代回復原狀，亦為同法第213 條第1 項、第3 項所明定。又
    請求以回復原狀費用以代回復原狀者，應以必要者為限，是
    如修理材料以新品換舊品者，自應予以折舊。查前開受損車
    輛送修所支出之費用共16,050元，其中工資為3,800 元、有
    原告提出之估價單可稽，又系爭車牌號碼740-CR號汽車原始
    領照日為93年11月22日，有行車執照可佐，距事故發生日95
    年3 月10日，相距1 年4 月（參酌「營利事業所得稅查核準
    則」第95條第6 項規定，未滿1 月，以1 月計），依行政院
    所頒固定資產耐用年數表及固定資產折舊率表之規定，營小
    客車之耐用年數為4 年，依定率遞減法每年折舊438/1000計
    算，應折舊額為6,371 元（計算式詳如附表），是扣除折舊
    後，原告達美公司得請求之修復費用為9,679 元。又原告丙
    ○○係以駕駛前揭營小客車為業，該車修復期間3 日，致其
    不能營業而生所失利益之損害，依台北市計程車客運商業同
    業公會函所載，每日平均營業收入為1,486 元，故原告丙○
    ○所受損害之金額為4,458 元（計算式：1,486x3=4,458）
    ，其請求被告賠償，自屬有據。
五、末按給付無確定期限者，債務人於債權人得請求給付時，經
    其催告而未為給付，自受催告時起，負遲延責任。其經債權
    人起訴而送達訴狀，或依督促程序送達支付命令，或為其他
    相類之行為者，與催告有同一之效力；遲延之債務，以支付
    金錢為標的者，債權人得請求依法定利率計算之遲延利息，
    民法第229 條第2 項、第233 條第1 項前段分別定有明文。
    又應付利息之債務，其利率未經約定，亦無法律可據者，週
    年利率為5%，亦為同法第203 條所明定。從而，本件原告本
    於前揭原因事實，對被告之侵權行為請求損害賠償，訴請被
    告給付原告達美公司9,679 元，給付原告丙○○4,458 元，
    及均自起訴狀繕本送達翌日即96年2 月5 日起至清償日止，
    按年息5%計算之利息，為有理由，應予准許，逾此部分之請
    求，則為無理由，應予駁回。
六、本件係適用小額訴訟程序所為被告敗訴之判決，應依職權宣
    告假執行，並依職權確定其訴訟費用額為1,000 元。又本件
    兩造各為一部勝訴、一部敗訴，因原告確有提起本件訴訟必
    要，且起訴後應徵之裁判費至少為1,000 元（民事訴訟法第
    77條之13規定參照），是本院認應依民事訴訟法第79條規定
    ，酌量情形由被告全部負擔。
七、據上論結，原告之訴為一部有理由，一部無理由，依民事訴
    訟法第79條、第436 條之20，判決如主文。
中　　華　　民　　國　　96　　年　　5 　　月　　14　　日
                  簡易庭  法  官  高愈杰
以上正本證明與原本無異。
如不服本判決，應於送達後20日內，向本院提出上訴狀，並表明
上訴理由（上訴理由應表明一、原判決所違背之法令及具體內容
。二、依訴訟資料可認為原判決有違背法令之具體事實。），如
於本判決宣示後送達前提起上訴者，應於判決送達後20日內補提
上訴理由書（須附繕本），如未於上訴後20日內補提合法上訴理
由書，法院得逕以裁定駁回上訴。
中　　華　　民　　國　　96　　年　　5 　　月　　18　　日
                          書記官  高楚安
附錄：
一、民事訴訟法第436條之24第2項：
　　對於小額程序之第一審裁判上訴或抗告，非以其違背法令為
    理由，不得為之。
二、民事訴訟法第436條之25：
　　上訴狀內應記載上訴理由，表明下列各款事項：
　　(一)原判決所違背之法令及其具體內容。
　　(二)依訴訟資料可認為原判決有違背法令之具體事實。
附表：（元以下四捨五入）
第1 年之折舊額：12,250×0.438＝5,366
第2 年之折舊額：（12,250-5,366）×0.438×4/12=1,005
累計折舊額：5,366+1,005=6,371
